臺灣高等法院刑事裁定　　　　　　　　　 96年度抗字第733號
抗　告　人
即　上訴人　甲○○
　　　　　　　　　　原居台北縣三重市○○街14號6樓
上列抗告人因過失傷害罪聲請回復原狀等案件，不服臺灣士林地
方法院96年6月29日所為裁定（96年度聲字第578號），提起抗告
，本院裁定如下：
    主  文
抗告駁回。
    理  由
一、按非因過失，遲誤上訴、抗告或聲請再審之期間，於其原因
    消滅後5 日內，得聲請回復原狀，刑事訴訟法第67條第1 項
    定有明文。又聲請回復原狀，依法本以當事人非因過失不能
    遵守期限者為限，所謂非因過失，係指逾期之緣由非可歸責
    於當事人而言，若其不能遵守期限係由於自誤，即不能謂非
    過失，最高法院著有21年抗字第169 號裁定可資參照，是聲
    請人對於遲誤上訴期間聲請本院回復原狀，自應以非因自身
    過失致遲誤上訴期間為其前提要件。又被告、自訴人、告訴
    人、附帶民事訴訟當事人、代理人、辯護人、輔佐人或被害
    人為接受文書之送達，應將其住所、居所或事務所向法院或
    檢察官陳明。被害人死亡者，由其配偶、子女或父母陳明之
    。如在法院所在地無住所、居所或事務所者，應陳明以在該
    地有住所、居所或事務所之人為送達代收人，刑事訴訟法第
    55條第1項定有明文。可知當事人本有向法院陳明應受送達
    處所之義務，是倘被告住居所變遷或於本院無住居所，又未
    陳明於法院所在地有住居所之人為送達代收人，以致法院不
    知其應受送達處所，而裁定公示送達，並依法公示送達後，
    以致遲誤不變期間者，自不能認其遲誤非因自己過失所致。
    再被告、自訴人、告訴人或附帶民事訴訟當事人，住、居所
    、事務所及所在地不明者，得為公示送達，刑事訴訟法第59
    條第1款亦有明文。
二、原裁定略以：上訴人即聲請人甲○○原設籍於臺北縣三重市
    ○○街14號6樓，因過失傷害案件，經臺灣士林地方法院檢
    察官查明其當時住居於「臺北市○○區○○路277巷48號1樓
    」，而寄送94年度調偵字第140號傳票1紙，於同年7月1日送
    達至聲請人上開住所，經其用印後收受，有臺灣士林地方法
    院檢察署94年7月5日送達證書回證1紙在卷可稽（臺灣士林
    地方法院檢察署94年度調偵字第140號卷第13頁）。嗣經檢
    察官聲請簡易判決處刑，本院依上開設籍地址及居所地址，
    先於94年11月22日寄送準備程序傳票，其於94年11月23日在
    送達證書上用印後收受之，並於94年12月6日準時至本院開
    庭，其再陳報臺北市○○區○○路277巷48號1樓址為其居所
    。嗣95年4月18日本院進行第2次準備程序期日，其除陳明上
    開臺北縣三重市○○街14號6樓之房屋已遭查封拍賣，並再
    向本院陳明應送達地址為臺北市○○區○○路277巷48號1樓
    ，迄本院95年9月5日審理期日言詞辯論終結後，均未向本院
    另行陳明他址，或現所指之「臺北市○○區○○路277巷48
    之1號」址為其收受送達之處所，有臺灣士林地方法院94年
    11月22日、同年11月23日準備程序傳票送達證書、94年12月
    6日、95年4月18日準備程序筆錄及95年9月5日審判筆錄各1
    份在卷可稽（附於本院94年度交易字第318號卷第7頁至第9
    頁，第13頁，第39頁，第59頁）。是本院於同年10月24日寄
    送判決正本至聲請人臺北縣三重市○○街14號6樓戶籍址及
    「臺北市○○區○○路277巷48號1樓」址，分遭郵政機關以
    「遷移新址不明」、「查無此人」將訴訟文書退回本院後，
    經再查詢戶役政資料及在監在押資料，仍不能知聲請人之實
    際住居所、所在地，顯有刑事訴訟法第59條第1款之事由，
    而據以裁定公示送達，復依法揭示公示送達公告，完成公示
    送達程序，亦有本院在監在押查詢申請表95年11月13日、本
    院95年11月13日刑事裁定及臺北縣三重市公所95年11月21日
    北縣重行字第0950053589號函各1份在卷可稽（以上均附於
    本院94年度交易字第318號卷第108頁，第112頁至第113頁）
    ，於法洵無違誤。是本院94年度交易第318號判決書應已於
    上開公示送達公告揭示之日（95年11月21日）起30日之95年
    12月20日即發生送達效力，是其遲應於95年12月20日起10日
    內提出上訴，乃聲請人未於期間內提出上訴，該案自應於96
    年1月2日確定，已甚明確。聲請人以國民身分證正、反面影
    本所載戶籍地址指摘上開送達程序不合法，其聲請及上訴均
    應認無理由，予以駁回。
三、本院經核原裁定並無不當。抗告人抗告意旨略以：抗告人在
    95年4月18日原審法院進行第二次準備程序期日，已陳明應
    受送達地址為「台北市○○路277巷48之1號」，原審法院送
    達地址「台北市○○路277巷48號1樓」係屬錯誤云云，查本
    院調取原審法院94年度交易字第318號過失傷害乙案審閱該
    95 年4月18日準備程序筆錄，抗告人所陳明之地址為「台北
    市○○路277巷48號1樓」 (見94年度易字第318號第39頁)，
    是抗告人所陳已與事實不合。抗告人所主張之身分證所載現
    址即「台北市○○區○○路277巷48之1號」，既為上開判決
    95 年9月28日宣示及同年11月21日公示送達後之同年12月6
    日遷入而變更，有其戶籍資料在卷可查；且又查無其向法院
    陳明變更住居所之證據，則原審依其前所陳明之地址及原戶
    籍地址送達無果進而為公示送達，於法並無不合。是抗告人
    仍執身分證新址主張回復原狀等情，應認無理由，予以駁回
    。
據上論結，應依刑事訴訟法第412條，裁定如主文。
中　　華　　民　　國　　96　　年　　9 　　月　　19　　日
 　　　　　 刑事第二十庭  審判長法　官  楊貴雄
                                法　官  林立華
                                法　官  鄧振球
以上正本證明與原本無異。
不得再抗告
                                書記官  林淑貞
中　　華　　民　　國　　96　　年　　9 　　月　　19　　日
